【裁判字號】    97,交抗,387
【裁判日期】    970430
【裁判案由】    違反道路交通管理處罰條例
【裁判全文】
臺灣高等法院交通事件裁定             97年度交抗字第387號
抗  告  人
即受處分人  甲○○
                      樓
上列抗告人因違反道路交通管理處罰條例案件，不服臺灣臺北地
方法院，中華民國97年2月29日所為裁定（96年度交聲字第1614
號，原處分案號：臺北市交通事件裁決所民國96年11月6日北市
裁四字第裁22-C00000000號），提起抗告，本院裁定如下：
    主  文
抗告駁回。
    理  由
一、本件原裁定以：
  (一)按駕駛人駕駛車輛，應遵守道路交通標誌、標線、號誌之指
    示，道路交通管理處罰條例第4條第1項前段定有明文；又車
    輛面對圓形紅燈表示禁止通行，不得超越停止線或進入路口
    ，道路交通標誌標線號誌設置規則第206條第1項第5款亦有
    明定。汽車駕駛人，行經有燈光號誌管制之交岔路口闖紅燈
    者，處新臺幣（下同）1,800元以上5,400元以下罰鍰，並記
    違規點數3點，道路交通管理處罰條例第53條第1項、第63條
    第1項第3款分別定有明文。
  (二)原處分意旨略以：受處分人甲○○駕駛車號672-CS號營業用
    一般小客車於民國（下同）96年08月20日23時57分許，在臺
    北縣土城市○○路及中興路口闖越紅燈，經由舉發單位即臺
    北市政府警察局土城分局頂埔派出所員警以上開車輛有違反
    道路交通管理處罰條例第53條第1項規定之行為逕行掣單舉
    發。嗣受處分人於同年12月05日始聲明異議，逾越舉發通知
    單上所載應到案日期（96年09月05日前）60日以上，經原處
    分機關函請舉發單位調查結果，認受處分人所有之上開車輛
    有前開違規行為，原處分機關遂於同年11月06日依道路交通
    管理處罰條例第53條第1項、第63條第1項第3款及違反道路
    交通管理事件統一裁罰標準表等規定，裁處受處分人最高額
    罰鍰5,400元，並記違規點數3點。
  (三)異議意旨略以：伊於96年08月20日23時55分許駕駛前開車號
    汽車由土城往三峽方向行進，途經土城市○○路○段與中興
    路口，於號誌轉為紅燈前急駛而過，至下一個路口（即三民
    路）停止等候紅綠燈時，有員警前來要求伊做酒精檢測，事
    後因無任何酒精反應，伊要求該名員警給予收據供其證明，
    惟非但遭拒，該員警反當場舉發伊有闖紅燈之違規，該路口
    本設有自動測速照相儀器可以逕行舉發，伊若有闖紅燈事實
    ，該機器應會自動偵測，顯見警方舉發伊之違規並無實據，
    為此不服，請求撤銷原處分。
  (四)查受處分人甲○○對於有於上開時地，駕駛前開車號汽車，
    經警攔停舉發乙事並不否認，並據證人即本件舉發員警魏啟
    政於原審具結後證述：「我現在土城分局頂埔派出所服務，
    當天我們是執行酒駕勤務，是開一台巡邏車，二台巡邏機車
    ，我們是由二台巡邏機車取締酒駕、闖紅燈，配合執法勤務
    ，對受處分人在中央路、中興路口往三峽方向闖紅燈，將其
    攔下，把他帶到我們攔截點對他進行開單，，我沒有注意到
    受處分人是紅燈亮起之後幾秒闖紅燈，他是煞車不及，只好
    硬闖過去，我確定他過停止線時是紅燈，受處分人說他行經
    三民路口，我們才將他作攔停動作，實際上是他在中央路、
    中興路口闖紅燈，我們在還沒有到三民路口就將他攔停，對
    他進行開單告發，並將舉發通知單交付受處分人，受處分人
    有收受，開完單後就請受處分人離去，我們再回到原來的攔
    檢點。我當時沒有對受處分人作酒測，因他當時意識、精神
    都很正常」等語明確（見原審卷第17頁反面至18頁），並有
    舉發通知單及證人即舉發員警魏啟政製作之受理違反道路交
    通管理事件通知人申訴表1紙、現場照片8幀及現場圖3紙在
    卷可稽（見原審卷第6頁、第25頁、第29至32頁、第33至35
    頁）。
  (五)受處分人雖以伊沒有任何闖紅燈之行為，且如有闖紅燈該路
    口之自動測速儀器會拍照存證，本件並無採證照片可證云云
    置辯。惟受處分人於原審陳稱：「當天是誰幫我作酒測我已
    經不記得」等語（見原審卷第18頁反面），且證人即舉發員
    警魏啟政既為依法執行職務之公務員，與受處分人又夙無嫌
    隙，其公正執法應可期待，若非確有違規情事，實無設詞誣
    攀之理。再設置微電腦闖紅燈及測速自動照相設備之目的，
    係為避免用路人於無值勤員警管制之易肇事路段，以僥倖心
    理而為超速、闖紅燈等違規行為，致有害交通秩序安全，非
    謂有該儀器設置之路段，即不得有由員警當場舉發。且經原
    審函查結果，該路段所設置之儀器，因底片用罄，至96年08
    月20日17時46分已停止拍攝，故於同日23時40分至翌日0時1
    0分，未拍攝到受處分人違規之照片，有臺北縣政府警察局
    97年02月04日北縣警交字第0970011624號函附卷可憑（見原
    審卷第54頁），是受處分人前開所辯並不足採。
  (六)又警察舉發交通違規行為，並不以照片為必要之證明方法，
    若強求各種交通違規行為均需以照片為其裁罰依據，事實上
    殆不可行，蓋諸多違規行為之發生難以預期，違規狀態稍縱
    即逝，如闖紅燈，根本無法期待此類違規行為均須照相為證
    。故本件縱然未有照相存證，亦不影響本件受處分人有於前
    開時、地違規闖紅燈違規事實之認定。又受處分人所指員警
    酒測後未給予酒精測試收據一節，縱然屬實（此部分未經證
    人證實），亦與其違規之事實無涉。是受處分人執此而請求
    撤銷原處分，難謂有據。
  (七)綜上，受處分人上開所辯，均無足採。從而原處分機關依道
    路交通管理處罰條例第53條第1項、第63條第1項第3款及違
    反道路交通管理事件統一裁罰基準表之規定，裁處5,400元
    罰鍰，並記違規點數3點，經核於法並無不合，受處分人之
    異議為無理由，應予駁回。
二、經核原裁定上開認事用法，洵無違誤。抗告人即受處分人猶
    執前詞，否認有上開違規行為，辯稱舉發員警捏造事實偽證
    云云，核與事實不符，已如前述。況抗告人原辯稱係對伊施
    作酒精檢測之員警於伊向之索取檢測收據未果後，當場舉發
    伊闖紅燈違規云云，嗣於證人即舉發員警魏啟政於原審具結
    後證述未對抗告人施作酒精檢測等語後，抗告人旋又改稱：
    當天是誰幫伊酒測，伊已不記得云云（見原審卷第18頁反面
    ），足認其所辯情詞前後不一，自難足採。是抗告人之抗告
    為無理由，應予駁回。
據上論結，應依道路交通案件處理辦法第26條，刑事訴訟法第41
2條，裁定如主文。
中    華    民    國    97    年    4     月    30    日
                  刑事第十四庭   審判長法  官   陳志洋
                                       法  官   蔡聰明
                                       法  官   謝靜慧
以上正本證明與原本無異。
不得再抗告。
                                       書記官   高士童
中    華    民    國    97    年    4     月    30    日


司法院資訊處製作；財團法人民間司法改革基金會備份。
